en: Ingredient origin: Natural; Synthetic; Other
fr: Origine des ingrédients: Naturel; Synthétique; Autre
th: ที่มาของส่วนผสม: เป็นธรรมชาติ; สังเคราะห์; อื่นๆ
cs: Původ přísady: Přírodní; Syntetické; Jiné
ro-RO: Origine ingrediente: Naturale; Sintetică; Altele
lt-LT: Ingrediento kilmė: Natūralūs; Sintetiniai; Kita
sl-SI: Izvor sestavine: Naraven; Sintetika; Drugo
da: Ingrediensoprindelse: Naturlig; Syntetisk; Andet
de: Herkunft der Zutat: Naturfarben; Synthetisch; Sonstiges
sv: Ingrediens ursprung: Naturlig; Syntetisk; Övrigt
bg-BG: Произход на съставката: Естествен; Синтетичен; Други
pt-PT: Origem do ingrediente: Natural; Sintético; Outro
fi: Ainesosan alkuperä: Luonnollinen; Synteettinen; Muu
nb: Ingrediensopprinnelse: Naturlig; Syntetisk; Annet
hu: Összetevő eredete: Természetes; Szintetikus; Egyéb
pl: Pochodzenie składnika: Natural; Syntetyczne; Inne
el: Προέλευση συστατικών: Φυσικό; Συνθετικό; Άλλο
pt-BR: Origem do ingrediente: Natural; Sintético; Outro
nl: Herkomst ingrediënt: Natuurlijk; Synthetisch; Andere
tr: İçerik kökeni: Doğal; Sentetik; Diğer
zh-TW: 成分來源: 天然; 合成; 其他
hr-HR: Podrijetlo sastojka: Prirodno; Sintetika; Ostalo
ru: Происхождение ингредиентов: Натуральные; Синтетические; Другие
zh-CN: 成份来源: 自然; 合成; 其他
sk-SK: Pôvod zložky: Prirodzený; Syntetický; Iné
vi: Nguồn gốc thành phần: Màu tự nhiên; Tổng hợp; Khác
it: Origine dei componenti: Naturale; Sintetico; Altro
ja: 原材料の産地: ナチュラル; 合成品; その他
es: Origen del ingrediente: Natural; Sintético; Otros
ko: 성분 원산지: 자연; 인조; 기타